【裁判字號】    92,台上,7011
【裁判日期】    921211
【裁判案由】    違反槍砲彈藥刀械管制條例
【裁判全文】
最高法院刑事判決                              九十二年度台上字第七０一一號
    上  訴  人  甲○○
右上訴人因違反槍砲彈藥刀械管制條例案件，不服台灣高等法院中華民國九十二年九
月三十日第二審判決（九十二年度上訴字第三０六五號，起訴案號：台灣板橋地方法
院檢察署九十二年度偵字第四０七六號），提起上訴，本院判決如左：
    主  文
上訴駁回。
    理  由
按刑事訴訟法第三百七十七條規定，上訴於第三審法院，非以判決違背法令為理由，
不得為之。是提起第三審上訴，應以原判決違背法令為理由，係屬法定要件。如果上
訴理由狀並未依據卷內訴訟資料，具體指摘原判決不適用何種法則或如何適用不當，
或所指摘原判決違法情事，顯與法律規定得為第三審上訴理由之違法情形，不相適合
時，均應認其上訴為違背法律上之程式，予以駁回。本件原判決綜合調查證據之結果
，認上訴人甲○○一行為犯有槍砲彈藥刀械管制條例第十一條第四項未經許可，持有
可發射子彈具有殺傷力之手槍罪及同條例第十二條第四項未經許可，持有子彈罪二罪
名（累犯）之事實，因認第一審判決，依想像競合犯關係，從一重之前罪處斷，並以
上訴人為累犯，依刑法第四十七條規定加重其刑後，量處有期徒刑壹年貳月，併科罰
金新台幣（下同）萬元，罰金部分並諭知易服勞役之折算標準，扣案改造玩具手槍
貳枝（槍支管制編號0000000000、0000000000，含彈匣貳個）
及改造子彈伍顆均沒收，為無不合，予以維持，駁回上訴人在第二審之上訴，已一併
引用第一審判決書所記載之事實、證據及理由，詳認定犯罪事實之依據及憑以認定
之理由，從形式上觀察，原判決並無違背法令情形。按事實之認定及證據之取捨，乃
屬事實審法院之職權，證人之證言及合法調查所得之證據，何者為可採，事實審法院
本得參酌其他相關證據為自由之判斷，苟無違反經驗法則或論理法則，自難指為違法
。原判決依憑上訴人於警詢、偵訊及原審訊問時之自白，證人鄭猛雄及沈家榮於偵訊
及原審訊問時之供證，如第一審判決理由一所列各項證據，與其他調查證據取捨之結
果，認定上訴人確有本件犯行，經核其證據之取捨及證明力之判斷於法均無不合。上
訴意旨謂第一審判決主文、事實及理由就系爭具殺傷力子彈數目之認定前後不符，顯
有理由矛盾之違法等語，係就原判決理由已詳為論斷與說明之事項，任意指摘，核與
法定上訴第三審之形式要件不符，其上訴違背法律上之程式，應予駁回。
據上論結，應依刑事訴訟法第三百九十五條前段，判決如主文。
中      華      民      國    九十二    年     十二     月     十一     日
                              最高法院刑事第五庭
                                  審判長法官  謝  家  鶴
                                        法官  洪  文  章
                                        法官  花  滿  堂
                                        法官  陳  世  淙
                                        法官  洪  佳  濱
      右正本證明與原本無異
                                              書  記  官
中      華      民      國    九十二    年     十二     月    二十四    日
                                                                        Ｔ


司法院資訊處製作；財團法人民間司法改革基金會備份。
